臺灣高等法院花蓮分院刑事判決　　　　　　　　　　　九十四年度上易字第七九號
　　上　訴　人　臺灣花蓮地方法院檢察署檢察官
　　被　　　告　乙○○
右上訴人因被告竊盜案件，不服臺灣花蓮地方法院九十四年度易字第六五號中華民國
九十四年五月十六日第一審判決（起訴案號：臺灣花蓮地方法院檢察署九十四年度偵
字第六七二號、第六七七號；併案案號：九十四年度偵字第一六一四號），提起上訴
，本院判決如左：
    主  文
原判決撤銷。
乙○○連續於夜間侵入住宅竊盜，處有期徒刑壹年貳月。
    事  實
一乙○○意圖為自己不法所有，並基於概括之犯意，先於民國（下同）九十四年一月
  二十三日凌晨二時許，侵入花蓮縣花蓮市○○○街一三０號甲○○住處，竊取屋內
  客廳桌上之女用皮包乙只（內有甲○○身分證、健保卡、印章、新台幣（下同）一
  百元及Motorola cd928行動電話乙支等財物）得手；再於同年二月十三日清晨五時
  許，踰越未鎖之鋁窗侵入花蓮縣吉安鄉○○路○段二二一巷六號丙○○住處，於行
竊尚未得手之際，當場為丙○○發現，經警在花蓮市○○街慈濟國小前為警查獲，
  並在其身上扣得屬甲○○所有之Motorola cd9 28 行動電話乙支。乙○○所為前揭
  犯行經檢察官提起公訴，原審於九十四年五月九日審理終結，乙○○竟再於翌日（
  十日）凌晨四時三十分許，承前揭同一之概括犯意，又侵入花蓮吉安鄉○○○街三
  八九巷七號丁○○住處二樓房間內，竊取丁○○所有之存錢筒一個（內有二百七十
  五元），得手後正欲離去時，在該址門前被警當場查獲，並在乙○○所騎乘之機車
  貯物箱內扣得前揭存錢筒。
二案經花蓮縣警察局吉安分局報請臺灣花蓮地方法院檢察署檢察官偵查起訴。
    理  由
一右揭犯罪事實，已經被告乙○○分別於警詢、偵查及本院審理時坦承不諱，且核與
  證人即被害人甲○○、丙○○、丁○○於警詢時所指證之情節相符。此外，復有贓
  物認領保管單、現場照片及現場圖附卷足稽，足見被告前揭自白確與事實相符，被
  告之犯行已經足堪認定。
二核被告所為，係分別觸犯刑法第三百二十一條第一項第一款之加重竊盜既遂罪及同
  法第三百二十一條第二項、第一項第一款、第二款之加重竊盜未遂罪。查其連續三
  次加重竊盜之犯行，時間緊接，所犯罪名相同，依其情節，顯係基於概括犯意反覆
  而為，為連續犯，應依刑法第五十六條之規定論以情節較重之夜間侵入住宅竊盜既
  遂罪，並加重其刑。前述最後一次竊盜犯行，起訴書雖未敘及，惟因與起訴部分有
  裁判上一罪關係，本院自應一併予以審究。原審據以論罪科刑，固非無見，惟被告
  於原審審理後再觸犯前述第三次竊盜犯行，原審未及審酌，尚有未合，檢察官上訴
  意旨據以指摘原審判決為不當，即非無據，本院自應予以撤銷改判。爰審酌被告年
  富力強，不思以正當職業謀生，竟一再觸犯夜間侵人住宅竊盜罪，甚且於原審審理
  後，竟仍不知警惕，再犯竊盜罪，足見其觀念嚴重偏差，且犯罪後不知悔悟，其竊
  盜犯行之情節雖非重大，但仍對民眾居家安全構成重大威脅等一切情狀，量處如主
  文所示之刑，以示懲儆。
據上論斷，應依刑事訴訟法第三百六十九條第一項前段、第三百六十四條、第二百九
十九條第一項前段，刑法第三百二十一條第一項第一款、第五十六條，判決如主文。
本案經檢察官李土城到庭執行職務。
中      華      民      國    九十四    年      七      月      六      日
                                    審判長法官  謝  志  揚
                                          法官  蔣  有  木
                                          法官  何  方  興
右正本證明與原本無異。
本件不得上訴。
                                        書記官  劉  妙  娘
中      華      民      國    九十四    年      七      月      六      日
附錄本判決論罪之法律條文：
刑法第三百二十一條第一項第一款：
犯竊盜罪而有左列情形之一者，處六月以上、五年以下有期徒刑：
一、於夜間侵入住宅或有人居住之建築物、船艦或隱匿其內而犯之者。
刑法第五十六條：
連續數行為而犯同一之罪名者，以一罪論。但得加重其刑至二分之一。
